臺灣彰化地方法院刑事判決　　　　　　　94年度訴字第1967號
公　訴　人　臺灣彰化地方法院檢察署檢察官
被　　　告　乙○○
　　　　　　　　　　現羈押於臺灣彰化看守所
　　　　　　子○○
　　　　　　　　　　另案於臺灣彰化監獄執行中
上列被告因搶奪案件，經檢察官提起公訴（九十四年度偵字第七
六四六號、第八０三四號、第八０三六號、第八二七一號、第八
四一九號、第八四二０號），及移送併辦（九十四年度偵字第八
六三二號），本院認有刑事訴訟法第二百七十三條之一第一項之
情形，而改依簡式審判程序判決如下：
        主  文
乙○○共同連續意圖為自己不法之所有，而搶奪他人之動產，累
犯，處有期徒刑貳年貳月。
子○○共同連續意圖為自己不法之所有，而搶奪他人之動產，處
有期徒刑壹年陸月。
        事  實
一、乙○○有違反肅清煙毒條例、毒品危害防制條例、竊盜等前
    科，嗣於民國九十三年二月間因違反毒品危害防制條例案件
    ，經本院於九十三年五月十日判處有期徒刑九月確定，與前
    案接續入監執行後，於九十四年三月十五日假釋出監，假釋
    期間至九十四年五月二十五日縮刑期滿，未經撤銷，視為執
    行完畢；子○○有多次竊盜前科，最後於九十四年三月間因
    竊盜案件，經本院於九十四年七月十二日判處有期徒刑八月
    確定，現執行中（未構成累犯）。
二、乙○○竟仍不知悔改，基於意圖為自己不法所有之概括犯意
    ，連續於下列之時、地，以趁被害人不注意之際，頭戴全罩
    式安全帽，騎乘其不知情之姊姊施秀紫所有之車牌號碼ＫＰ
    Ｕ－四三五號機車，並將該機車車牌拆下，自被害人後方搶
    奪被害人之皮包之方式，搶奪被害人之財物，供已花用。
（一）於九十四年六月二十七日九時五十五分許，在彰化縣二林
      鎮○○街，見丙○○騎腳踏車在前方，即由後上前搶奪丙○○所有之皮包一個（內有現金新臺幣【下同】六千五百
      元），得手後逃逸。
（二）於九十四年七月初某日，在彰化縣二林鎮○○路與斗苑路
      口，見癸○○騎腳踏車在前方，即由後上前搶奪癸○○所
      有之皮包一個（內有現金二千元），得手後逃逸。
（三）於九十四年八月二十六日七時五十五分，在彰化縣二林鎮
      ○○路與文昌路口，見丁○○騎腳踏車在前方，即由後上
      前搶奪丁○○所有之皮包一個（內有現金四千元、身分證
      、健保卡各一枚、DBTEL牌行動電話一具），得手後逃逸
      。
（四）於九十四年八月二十七日七時五十分許，在彰化縣溪湖鎮
      ○○路古早味小吃店前，見壬○○騎腳踏車在該處，即由
      後上前搶奪壬○○所有之皮包一個（內有現金一千餘元）
      ，得手後逃逸。
（五）於九十四年八月二十七日八時許，在彰化縣溪湖鎮湖東巷
      四十五之三號前，見丑○○騎機車在前，即由後上前搶奪
      丑○○所有之皮包一個（內有現金二百餘元、身分證一枚
      ），得手後逃逸。
（六）於九十四年八月二十七日八時許（乙○○供稱與前一件約
      距二十分鐘），在彰化縣溪湖鎮○○路與銀錠路口，見己○○騎機車在前，即由後上前奪己○○所有之皮包一個（
      內有現金二百元、健保卡一枚、某不詳廠牌行動電話一支
      ），得手後逃逸。
三、子○○基於意圖為自己不法所有之概括犯意，（一）先於九
    十四年八月二十六日某時，在彰化縣鹿港鎮某處以自備鑰匙
    （已丟棄滅失），竊取不詳姓名之人所有之不詳車牌號碼，
    光陽牌豪邁重型機車一部得手後，供其與乙○○搶奪之用（
    子○○供稱搶奪後即將上開機車丟棄於路旁，故均不復記憶
    車牌號碼）；（二）再於九十四年九月十六日十六時許，在
    彰化縣鹿港鎮○○○路圖書館附近，以自備鑰匙（已丟棄滅
    失）竊取不詳姓名之人所有之車牌號碼後三碼為二三五號（
    前三碼英文字不詳），三陽牌迪爵重機車一部得手後，供其
    與乙○○搶奪之用（子○○供稱搶奪後即將上開機車交予乙○○，而乙○○供稱將該機車丟棄於路旁，故均不復記憶車
    牌號碼）（三）復於九十四年九月二十八日十一時許，在彰
    化縣鹿港鎮○○路一一一號旁，見施成銈所有交戊○○使用
    之車牌號碼ＪＳＳ－八二八號重型機車停於該處，乃以自備
    鑰匙（已丟棄滅失）啟動該車加以竊取，得手後，供其搶奪
    財物之物。子○○竊得上開機車後，即自行或與賡續前開犯
    意之乙○○共同基於意圖為自己不法所有之概括犯意聯絡，
    在（四）九十四年八月二十八日十二時二十五分許，在彰化
    縣鹿港鎮○○路六三一前，由子○○騎乘上開竊得之光陽牌
    豪邁重型機車，搭載乙○○，趁辛○○不備之際，由乙○○
    從後方搶奪辛○○所有之皮包一個（內有現金一千五百元、
    身分證、健保卡各一枚、鑰匙一串），得手後逃逸。（五）
    再於九十四年九月十七日十三時五十分許，在彰化縣鹿港鎮
    ○○路一四三號前，由子○○騎乘上開竊得之車牌號碼後三
    碼為二三五號（前三碼英文字不詳），三陽牌迪爵重型機車
    ，搭載乙○○，趁甲○○不備之際，由乙○○從後方搶奪甲○○所有之皮包一個（內有現金八萬元、身分證、健保卡各
    一枚、玉珮一枚、鑰匙一支、OKWAP牌行動電話一具，序號
    000000000000000號），得手後逃逸，其等
    並將現金朋分花用，而甲○○之上開行動電話由子○○留供
    已用外，其餘物品均丟棄。（六）子○○復於九十四年九月
    二十九日八時十五分許，騎乘上開竊得之車牌號碼ＪＳＳ－
    八二八號重型機車，在彰化縣鹿港鎮○○○路一０八巷巷口
    ，趁庚○○將皮包掛吊於其所騎乘機車之右邊把手，而疏於
    注意之際，由後接近再下手行搶之方式，搶得庚○○所有之
    黑色皮包一個（內有駕照、健保卡各一枚、現金三百元），
    得手後逃逸。
四、嗣經警依丁○○遭搶奪之行動電話序號，及甲○○遭搶之行
    動電話序號，調閱通聯紀錄而循線查獲，並查獲丁○○、甲○○上開行動電話，及扣得乙○○作案時所穿之白色上衣一
    件、黑色褲子一件、白色鞋子一雙、黑色全罩式安全帽一頂
    ，及子○○作案時所穿之黑色牛仔褲一件、白色內衣一件等
    物，始查悉上情。
五、案經彰化縣警察局二林分局、鹿港分局報請臺灣彰化地方法
    院檢察署檢察官偵查起訴，及移送併辦，本院認有刑事訴訟
    法第二百七十三條之一第一項之情形，而改依簡式審判程序
    審理。
        理  由
一、按除被告所犯為死刑、無期徒刑、最輕本刑為三年以上有期
    徒刑之罪或高等法院管轄第一審案件者外，於前條第一項程
    序進行中，被告先就被訴事實為有罪之陳述時，審判長得告
    知被告簡式審判程序之旨，並聽取當事人、代理人、辯護人
    及輔佐人之意見後，裁定進行簡式審判程序；除簡式審判程
    序及簡易程序案件外，第一審應行合議審判，刑事訴訟法第
    二百七十三條之一第一項、第二百八十四條之一分別定有明
    文。本件被告乙○○、子○○所涉係死刑、無期徒刑、最輕
    本刑為三年以上有期徒刑之罪或高等法院管轄第一審案件以
    外之罪，並於本院行準備程序時就被訴事實為有罪之陳述，
    本院合議庭依前揭規定，經評議結果，裁定改由一名法官獨
    任行簡式審判程序，先予敘明。
二、前揭犯罪事實，業據被告乙○○、子○○於警詢、偵訊中及
    本院審理時坦承不諱，核與被害人丙○○、癸○○、丁○○
    、壬○○、丑○○、己○○、辛○○、甲○○、戊○○、庚○○分別於警詢中之指述情節，及被害人甲○○於本院準備
    程序之指述情節相符。此外，復有贓物認領保管單三紙、彰
    化縣警察局車輛尋獲電腦輸入單一紙、通聯調閱查詢單十四
    紙、監視錄影翻拍照片八幀附卷可稽，及被告乙○○作案時
    所穿之白色上衣一件、黑色褲子一件、白色鞋子一雙、黑色
    全罩式安全帽一頂，被告子○○作案時所穿之黑色牛仔褲一
    件、白色內衣一件等扣案可資佐證。足徵被告等之自白顯與
    事實相符，本件事證已臻明確，被告等之犯行均堪以認定。
三、核被告乙○○所為，係犯刑法第三百二十五條第一項之搶奪
    罪。被告子○○所為，係犯刑法第三百二十五條第一項之搶
    奪罪、第三百二十條第一項之竊盜罪。被告乙○○先後多次
    搶奪犯行，被告子○○先後多次搶奪、竊盜犯行，均時間緊
    接，所犯又係構成要件相同之罪名，均顯基於概括犯意反覆
    為之，均為連續犯，均應依刑法第五十六條之規定論以一罪
    ，並均加重其刑。檢察官移送併辦被告子○○犯罪事實三編
    號（三）之竊盜犯行，及編號（六）之搶奪犯行，與前開起
    訴竊盜、搶奪有罪部分，有連續犯之裁判上一罪關係，為起
    訴效力所及，本院自得一併審究。又被告乙○○、子○○就
    犯罪事實三編號（四）、（五）之搶奪犯行，有犯意聯絡及
    行為分擔，均為共同正犯。再被告子○○竊盜機車之目的，
    係為搶奪財物之用，其所犯之前開竊盜、搶奪二罪間有行為
    、目的之牽連關係，為牽連犯，應依刑法第五十五條之規定
    從一重之刑法第三百二十五條第一項之搶奪罪論處。另被告
    乙○○曾於九十三年二月間因違反毒品危害防制條例案件，
    經本院於九十三年五月十日判處有期徒刑九月確定，與前案
    接續入監執行後，於九十四年三月十五日假釋出監，假釋期
    間至九十四年五月二十五日縮刑期滿，未經撤銷，視為執行
    完畢，有臺灣高等法院被告全國前案紀錄表、臺灣彰化地方
    法院檢察署刑案資料查註紀錄表各一份在卷可憑，其於有期
    徒刑執行完畢後，五年內再犯有期徒刑以上之本罪，為累犯
    ，應依刑法第四十七條之規定遞加重其刑。爰審酌被告乙○○、子○○均有多項前科，品行不佳，其等犯罪之動機、目
    的、手段，均係年輕力壯，竟不知自食己力，而以搶奪、竊
    盜之方式奪取他人財物，所生之危害，及其等犯罪後均坦承
    犯行之態度等一切情狀，各量處如主文所示之刑，以示懲處
    。至扣案之全罩式安全帽一頂，雖為被告乙○○犯罪所用之
    物，然非被告乙○○所有，而是其家人所有，已據被告乙○○供明在卷，被告子○○行竊用之鑰匙，及其行搶時所戴之
    安全帽業經其丟棄滅失，已據被告子○○供明在卷，均不予
    宣告沒收。
據上論斷，應依刑事訴訟法第二百七十三條之一第一項、第二百
九十九條第一項前段，刑法第二十八條、第五十六條、第三百二
十五條第一項、第三百二十條第一項、第五十五條、第四十七條
，罰金罰鍰提高標準條例第一條前段，判決如主文。
本案經檢察官姚玎霖到庭執行職務。
中　　華　　民　　國　　94　　年　　12　　月　　8 　　日
                      臺灣彰化地方法院刑事第一庭
                          法　　　官  陳  秋  錦
以上正本證明與原本無異。
如不服本判決，應於判決送達後10日內，向本院提出上訴狀（須
附繕本）。
告訴人或被害人對於判決如有不服具備理由請求檢察官上訴者，
其上訴期間之計算係以檢察官收受判決正本之日期為準。
中　　華　　民　　國　　94　　年　　12　　月　　8 　　日
                          書  記  官  于  淑  真
中華民國刑法第325條
(普通搶奪罪)
意圖為自己或第三人不法之所有，而搶奪他人之動產者，處 6 月
以上 5 年以下有期徒刑。
因而致人於死者，處無期徒刑或 7 年以上有期徒刑，致重傷者，
處 3 年以上 10 年以下有期徒刑。
第 1 項之未遂犯罰之。
中華民國刑法第320條
(普通竊盜罪、竊佔罪)
意圖為自己或第三人不法之所有，而竊取他人之動產者，為竊盜
罪，處 5 年以下有期徒刑、拘役或 500 元以下罰金。
意圖為自己或第三人不法之利益，而竊佔他人之不動產者，依前
項之規定處斷。
前二項之未遂犯罰之。
